臺灣士林地方法院刑事判決
111年度交易字第55號
公  訴  人  臺灣士林地方檢察署檢察官  
被      告  謝鎧澤



上列被告因公共危險等案件，經檢察官提起公訴（111年度偵字
第2670號），本院依簡式審判程序審理後，判決如下：
    主  文
乙○○駕駛動力交通工具而吐氣所含酒精濃度達每公升零點二五毫
克以上，處有期徒刑參月，如易科罰金，以新臺幣壹仟元折算壹
日；又犯強制罪，處有期徒刑貳月，如易科罰金，以新臺幣壹仟
元折算壹日，扣案藍波刀壹支，沒收之。應執行有期徒刑肆月，
如易科罰金，以新臺幣壹仟元折算壹日。
    事  實
一、乙○○於民國111年1月1日17時至18時許，在新北市○○區○○路0
    段000號「太保檳榔攤」飲用啤酒過量後，仍駕駛車牌號碼0
    00-0000號自用小客車（下稱甲車）上路，並於同日18時56
    分許，駕車行經新北市○○區○○路0段00號前時，因與丙○○駕
    駛之車牌號碼000-0000號營業小客車（下稱乙車）發生行車
    糾紛，詎乙○○竟基於強制之犯意，強行將甲車開至乙車前方
    逼使丙○○停車，再持其所有之藍波刀1支（含刀鞘，下稱本
    案刀械）下車，揮刀砍向乙車左後照鏡1下，致該左後照鏡
    破損（涉犯毀損罪嫌部分未據告訴），而以此強暴方式妨害
    丙○○行使駕駛車輛離去等權利。嗣乙○○即於同日19時許，駕
    車返回新北市汐止區連峰街住處，迨同日20時許，經警獲報
    循線前往上開住處查獲乙○○，復在該址對面馬路上扣得本案
    刀械，而於同日20時29分許，對乙○○實施吐氣酒精濃度檢測
    ，測得其吐氣所含酒精濃度值達每公升0.67毫克，始悉上情
    。
二、案經新北市政府警察局汐止分局報請臺灣士林地方檢察署檢
    察官偵查後提起公訴。
    理  由
一、本案被告乙○○所犯均係死刑、無期徒刑、最輕本刑為3年以
    上有期徒刑以外之罪，其於準備程序中就被訴事實為有罪之
    陳述，經本院告知簡式審判程序之旨，並聽取公訴人、被告
    之意見後，經裁定以簡式審判程序進行審理，合先敘明。
二、上揭犯罪事實，業據被告乙○○於檢察官訊問及本院審理時均
    坦承不諱，核與證人即被害人丙○○於警詢時所為之證述相符
    ，並有扣押筆錄暨扣押物品目錄表、吐氣酒精濃度檢測程序
    暨拒測法律效果確認單、酒精測定紀錄表、呼氣酒精測試器
    檢定合格證書、車輛詳細資料報表各1份、監視器錄影畫面
    翻拍照片10張、乙車車損照片3張、查獲現場照片5張及扣案
    物照片2張附卷可資佐證，足認被告自白與事實相符，堪以
    採信。本案事證明確，被告犯行洵堪認定，應依法論科。
三、論罪科刑：
（一）按行為後法律有變更者，適用行為時之法律，但行為後之
      法律有利於行為人者，適用最有利於行為人之法律，刑法
      第2條第1項定有明文。查被告乙○○行為後，刑法第185條
      之3第1項於111年1月28日修正公布，並於同年月30日生效
      ，其法定刑之有期徒刑上限由2年提高為3年、罰金刑上限
      則由新臺幣（下同）20萬元提高為30萬元，是上開條文修
      正後，經比較新舊法結果，自以修正前之規定有利於被告
      ，依刑法第2條第1項前段規定，即應適用被告行為時即修
      正前刑法第185條之3第1項規定。
（二）核被告所為，係犯修正前刑法第185條之3第1項第1款之駕
      駛動力交通工具而吐氣所含酒精濃度達每公升0.25毫克以
      上之罪、刑法第304條第1項之強制罪。被告所犯上開2罪
      間，犯意各別，行為互殊，應予分論併罰。
（三）爰審酌被告刑案前科紀錄之素行狀況，有臺灣高等法院被
      告前案紀錄表1份在卷可參，兼衡其本案各犯罪動機、目
      的、手段、與被害人丙○○間之關係及所生危害程度，而被
      告於犯後尚知坦認犯行，另其自陳：學歷為國中畢業，目
      前從事工地臨時工，日薪1500元，家庭經濟狀況不佳，需
      扶養2個未成年子女等一切情狀，分別量處如主文所示之
      刑，並定其應執行之刑，及均諭知如易科罰金之折算標準
      ，以資懲儆。
四、按供犯罪所用、犯罪預備之物或犯罪所生之物，屬於犯罪行
    為人者，得沒收之，刑法第38條第2項前段定有明文。查扣
    案之本案刀械係被告乙○○所有，供其為前開強制犯行所用之
    物，業據其於警詢時起即陳明無訛，故爰依前揭規定併予諭
    知沒收之。
據上論斷，應依刑事訴訟法第273條之1第1項、第299條第1項前
段，刑法第2條第1項前段、第304條第1項、第41條第1項前段、
第38條第2項前段、第51條第5款，修正前刑法第185條之3第1項
第1款，刑法施行法第1條之1第1項，判決如主文。
本案經檢察官甲○○偵查起訴，檢察官李清友到庭執行公訴職務。
中    華    民    國    111   年     5    月    25    日
                  刑事第二庭  法  官  張兆光
以上正本證明與原本無異。
如不服本判決應於收受送達後20日內，向本院提出上訴書狀，並
應敘述具體理由。其未敘述上訴理由者，應於上訴期間屆滿後20
日內向本院補提理由書（均須按他造當事人之人數附繕本）「切
勿逕送上級法院」。
                              書記官  鄭毓婷
中    華    民    國    111   年     5    月    25    日
附錄本案論罪科刑法條：
修正前刑法第185條之3第1項
駕駛動力交通工具而有下列情形之一者，處2年以下有期徒刑，
得併科20萬元以下罰金：
一、吐氣所含酒精濃度達每公升0.25毫克或血液中酒精濃度達百
    分之零點零五以上。
二、有前款以外之其他情事足認服用酒類或其他相類之物，致不
    能安全駕駛。
三、服用毒品、麻醉藥品或其他相類之物，致不能安全駕駛。

刑法第304條第1項
以強暴、脅迫使人行無義務之事或妨害人行使權利者，處3年以
下有期徒刑、拘役或9000元以下罰金。